# 关于股东抽逃出资

提问人：Lucrezia1480 时间：2022-09-13 11:15:07
求助各位！股东投资款到账后，主要用于支付职工薪酬与付房租，几乎占投资款90%以上，房租是支付给母公司股东的，每年签订房屋租赁合同，该房屋产权属于该股东，这是否构成股东抽逃出资？在未营业的一年，每月支付的职工薪酬不少，未营业前，开发阶段，职工薪酬占比过大，这是否正常？

回答人：chenyiwei
取决于此处的租金、职工薪酬等是否公允，以及是否均与该子公司的经营相关。如果显著高于公允价值，或者支付范围包含与该子公司经营无关的款项，则涉嫌抽逃出资。